【裁判字號】    90,易,583
【裁判日期】    900227
【裁判案由】    竊盜
【裁判全文】
台灣台中地方法院刑事判決                            九十年度易字第五八三號
    公  訴  人  臺灣台中地方法院檢察署檢察官
    被      告  乙○○
右列被告因竊盜案件，經檢察官提起公訴（九十年度偵字第五三九號），本院判決如
左：
    主  文
乙○○攜帶兇器竊盜，未遂，累犯，處有期徒刑伍月，如易科罰金以參佰元折算壹日
。扣案之螺絲起子壹支沒收之。
    事  實
一、乙○○素行不佳，前有竊盜前科紀錄，並於民國八十七年間因違反毒品危害防制
    條例案件，經高雄地方法院判處有期徒刑五月確定，甫於八十九年六月二十八日
    執行完畢，竟仍不知悔改，復於八十九年十二月二十日上午三時三十五分許，在
    台中市○○區○○街巷口，見陳世明讓渡予甲○○之車號ＣＤ─九二一六號福特
    牌自小客車停放於路邊，竟萌為自己不法所有之意圖，攜帶其所有客觀上具有危
    險性足以傷害人之身體並可供兇器使用之螺絲起子一支破壞該車之方向盤鎖（毀
    損部分未據被害人提出告訴），因仍無法發動引擎，故放下手剎車讓車子滑行至
    台中市○○○路○段一四八之一號前時，經執勤警員賴枝郎發現可疑，上前盤查
    而未得逞，並扣得乙○○所有供行竊用之螺絲起子一支。
二、案經台中市警察局第四分局移送臺灣臺中地方法院檢察署檢察官偵查起訴。
    理  由
一、訊據被告乙○○矢口否認其有前開竊盜犯行，辯稱：因車子停在路中擋住路，伊
    才進入車內將手剎車放開讓車子滑行，伊在警察局因怕被警察毆打才承認是要偷
    車，事實上伊並沒有偷車之意思云云。經查右揭事實，業經被告於警訊時坦承不
    諱，核與被害人甲○○於警訊時指述情節相符，並有警員賴枝郎製有職務報告表
    示：伊於前開時地發現一輛自小客車開著小燈由巷內往中港路方向滑行，認行跡
    可疑便上前盤查，見乙○○由車內出來，其先稱該車為朋友所有，經再次詢問乙
    ○○後，其坦承該車係在福瑞街巷口所竊取等語在卷可稽，且有被害人立具之贓
    物領回保管書及車籍作業系統─查詢認可資料各一份附卷足憑，復有螺絲起子一
    支扣案足佐。又被告於偵審時自承其當時係走路，該車並未擋到伊之情，則其辯
    稱：因車子停在路中擋住路，伊才將手剎車放開讓車子滑行，並沒有偷車之意思
    云云，顯與常情有違，當屬事後飾卸之詞，不足採信，其犯行堪予認定。
二、按攜帶兇器竊盜，祇須行竊時攜帶具有危險性之兇器為已足，並不以攜帶之初有
    行兇之意圖為必要（最高法院六十二年度台上字第二四八九號判例可資參照），
    本件被告行竊時攜帶客觀上具有危險性足以傷害人之身體並可供兇器使用之螺絲
    起子一支破壞該車之方向盤鎖，因無法發動引擎，故放下手剎車讓車子滑行，經
    執勤警員發現可疑，上前盤查而未得逞，核被告所為，係犯刑法第三百二十一條
    第一項第三款、第二項之攜帶兇器竊盜未遂罪。被告已著手於竊盜行為之實行而
    不遂，為未遂犯，依刑法第二十六條前段之規定，予以減輕其刑。再查被告於八
    十七年間因違反毒品危害防制條例案件，經高雄地方法院判處有期徒刑五月確定
    ，於八十九年六月二十八日執行完畢，有台灣台中地方法院檢察署刑案資料查註
    紀錄表及台灣高等法院被告全國前案紀錄表在卷足憑，其受有期徒刑執行完畢後
    ，於五年以內再犯本件有期徒刑以上之罪，為累犯，應依刑法第四十七條規定加
    重其刑。本件被告之刑有加重及減輕，應先加後減之。爰審酌被告前有竊盜及施
    用毒品等前科紀錄，竟仍不知謹慎行事，復再為本件竊盜犯行，惡性不輕，且犯
    後猶飾詞圖卸，不知悔悟，惟本件被告尚未得逞即被警查獲，對被害人並未造成
    重大損害等一切情狀，量處如主文所示之刑示懲。又查本件被告行為後，刑法第
    四十一條業於九十年一月十日修正公布，同年月十二日生效，修正後刑法第四十
    一條第一項前段規定「犯最重本刑為五年以下有期徒刑以下之刑之罪，而受六個
    月以下有期徒刑或拘役之宣告，因身體、教育、職業、家庭之關係或其他正當事
    由，執行顯有困難者，得以一元以上三元以下折算一日，易科罰金。」，與修正
    前刑法第四十一條規定「犯最重本刑為三年以下有期徒刑以下之刑之罪，而受六
    個月以下有期徒刑或拘役之宣告，因身體、教育、職業、家庭之關係，執行顯有
    困難者，得以一元以上三元以下折算一日，易科罰金。」不同。比較新舊法結果
    ，以新法較有利於行為人，故依刑法第二條第一項前段規定，本件自應適用裁判
    時之法律即修正後刑法第四十一條第一項前段之規定，被告即得諭知易科罰金之
    折算標準，併此敘明。扣案之螺絲起子一支，係被告所有供行竊所用之物，業經
    被告於警訊時陳明在卷，依刑法第三十八條第一項第二款之規定，宣告沒收之。
據上論斷，應依刑事訴訟法第二百九十九條第一項前段，刑法第二條第一項前段、第
三百二十一條第一項第三款、第二項、第二十六條前段、第四十七條、修正後刑法第
四十一條第一項前段、第三十八條第一項第二款，罰金罰鍰提高標準條例第二條，判
決如主文。
中      華      民      國    九十      年      二      月    二十七    日
                              台灣台中地方法院刑事第四庭
                                      法  官  張  靜  琪
右正本證明與原本無異。
如不服本判決，應於送達後十日內向本院提出上訴狀(須附繕本)，上訴於台灣高等
法院台中分院。
                                      書記官
中      華      民      國    九十      年      二      月    二十七    日
附錄論罪科刑法條
刑法第三百二十一條
犯竊盜罪而有左列情形之一者，處六月以上五年以下有期徒刑：
一、於夜間侵入住宅或有人居住之建築物、船艦，或隱匿其內而犯之者。
二、毀越門扇、牆垣或其他安全設備而犯之者。
三、攜帶兇器而犯之者。
四、結夥三人以上而犯之者。
五、乘火災、水災或其他災害之際而犯之者。
六、在車站或埠頭而犯之者。
前項之未遂犯罰之。


司法院資訊處製作；財團法人民間司法改革基金會備份。
